臺灣臺中地方法院刑事判決　　　　　　　　　　　　九十二年度易字第二八四七號
　　公　訴　人　臺灣臺中地方法院檢察署檢察官
　　被　　　告　甲○○
右列被告因家庭暴力防治法之傷害案件，經檢察官提起公訴（九十二年度偵字第二二
四三八號），本院判決如左：
    主  文
甲○○傷害人之身體，處拘役伍拾日，如易科罰金，以參佰元折算壹日。
    事  實
一、甲○○係丙○○之夫，二人間具有家庭暴力防治法第三條第一款所規定之家庭成
    員關係。甲○○於民國九十二年四月二十一日上午十一時四十分許，在二人位於
    臺中縣后里鄉○○路三之九巷三九號住處，因名下土地處分問題，與丙○○發生
    口角，竟基於普通傷害之犯意，接續以拳頭揮打丙○○之身體，其中一下打到丙
    ○○之臉頰，另二下遭丙○○用手抵擋，致丙○○受有頭頂外傷、右臉、右耳、
    頸部挫傷及左前臂挫傷併皮下瘀青三×三公分等傷害。
二、案經丙○○訴由臺灣臺中地方法院檢察署檢察官偵查起訴。
    理  由
一、訊據被告甲○○固承認於右揭時地，與丙○○發生爭執，並出手毆打丙○○之情
    事，惟否認有接續以拳頭毆打丙○○之臉頰及手部共三下，造成丙○○頭部、臉
    部及手部受傷之事實，辯稱：伊只有揮丙○○一巴掌，伊不知道丙○○的頭部及
    手部為何會受傷云云。
二、經查：
  (一)被告右揭犯罪事實，業據告訴人丙○○於本院審理時指訴綦詳（見本院卷第二八
    頁）。而告訴人受有如事實欄所載傷勢，亦有行政院衛生署豐原醫院所出具載明
    告訴人於案發當日前往就醫之診斷證明書在卷可稽（見發查卷第七頁），其上所
    載告訴人受傷部位，與告訴人所指訴遭被告毆打之部位吻合，堪認告訴人之指訴
    與事實相符。
  (二)雖被告以前詞置辯，惟依案發當日據報前往現場處理之警員蘇建立製作之處理家
    庭暴力案件現場報告表所載，當時告訴人已表示自己有雙耳震隆且左手及頭部有
    紅腫、頭部暈眩等現象，而被告亦自承有以拳頭毆打告訴人（見發查卷第四頁）
    ，併參酌證人蘇建立於本院審理時所證述：當天伊看到告訴人臉部與手有潮紅的
    現象等語（見本院卷第二六頁），足見當日被告確有以拳頭毆打告訴人，導致告
    訴人頭部、臉部及手部受傷。被告上開所辯僅有揮告訴人一巴掌云云，應屬事後
    避重就輕之詞。又證人龔國在於本院審理時，雖證稱：伊當天在場，只有看到被
    告打告訴人「後腦勺」一下，除此之外沒有看到被告出手打告訴人其他部位，也
    沒有看到告訴人受傷云云，然證人龔國在此部分證詞，與前揭告訴人之指訴、診
    斷證明書之記載、證人蘇建立之證言等均不相符，甚與被告自述：伊有揮告訴人
    一「巴掌」云云亦相矛盾，自無從採為有利被告之認定。
  (三)綜上所述，被告所辯不足採信。本件事證明確，被告犯行堪以認定。至被告雖聲
    請傳訊當日在場之人陳正仁及「代書太太」，惟本院基於上述理由已足認定被告
    之犯罪事實，核無調查其他證人之必要，併予敘明。
三、查被告與告訴人係夫妻，二人間具有家庭暴力防治法第三條第一款規定之家庭成
    員關係。被告出拳毆傷告訴人，核其所為，係犯刑法第二百七十七條第一項之普
    通傷害罪，而屬家庭暴力防治法第二條第二項所稱之家庭暴力罪。被告數次揮拳
    毆傷告訴人之舉動，時地密接，侵害法益相同，為接續犯。爰審酌被告為久於社
    會歷練之成年人，未能以理性協調方式解決問題，而毆打其妻，有違夫妻倫理，
    事後未能坦承全部犯行，亦未與告訴人達成和解，取得原諒，惟念其素行良好，
    前無任何犯罪紀錄，有卷附臺灣高等法院被告全國前案紀錄表可參等一切情狀，
    量處如主文所示之刑，並諭知易科罰金之折算標準。
據上論斷，應依刑事訴訟法第二百九十九條第一項前段，刑法第二百七十七條第一項
、第四十一條第一項前段，罰金罰鍰提高標準條例第一條前段、第二條，判決如主文
。
本案經檢察官乙○○到庭執行職務。
中      華      民      國      九十三      年      二      月    六    日
                                臺灣臺中地方法院刑事第四庭
                                    審判長法  官  張  靜  琪
                                          法  官  賴  妙  雲
                                          法  官  羅  智  文
右正本證明與原本無異。
如不服本判決，應於判決送達後十日內向本院提出上訴狀，上訴於臺灣高等法院臺中
分院( 須附繕本 )。
                                          書記官
中      華      民      國      九十三      年      二      月    十一  日
附錄論罪科刑法條
刑法第二百七十七條第一項
傷害人之身體或健康者，處三年以下有期徒刑、拘役或一千元以下罰金。
